【裁判字號】    91,交聲,867
【裁判日期】    920520
【裁判案由】    違反道路交通管理處罰條例聲明異議
【裁判全文】
臺灣臺北地方法院交通事件裁定                    九十一年度交聲字第八六七號
    異  議  人
    即受處分人  甲○○
右列受處分人因違反道路交通管理處罰條例案件，對於台北市交通事件裁決所九十一
年三月五日所為之處分（原處分：北市裁三字第駕裁二二－ＡＢＷ六七八一二七號）
聲明異議，本院裁定如左：
        主  文
異議駁回。
        理  由
一、按汽車駕駛人，行經有燈光號誌管制之交岔路口闖紅燈者，處新台幣（下同）一
    千八百元以上五千四百元以下罰鍰；而汽車駕駛人，駕駛汽車違反道路交通管理
    處罰條例第五十三條規定者，除應依該條所規定之罰鍰處罰外，並記違規點數三
    點，道路交通管理處罰條例第五十三條、第六十三條第一項第三款分別定有明文
    。
二、原處分機關認異議人即受處分人甲○○於民國九十年十二月十五日凌晨零時五十
    五分許駕駛車號ＨＮ－四六三一號自小客車，行經台北市○○○路○段與舊宗路
    設有燈光號誌之交岔路口，闖越紅燈由東往南左轉新明路二九八巷行駛，適為台
    北市政府警察局內湖分局交通分隊警員乙○○發現，隨即將該車攔停，以其違反
    道路交通管理處罰條例第五十三條規定之行為掣單舉發，惟受處分人當場拒絕在
    前開舉發單上簽名收受。嗣受處分人未於應到案日期前提出申訴，原處分機關乃
    逕依道路交通管理處罰條例第五十三條、第六十三條第一項（漏載第三款）規定
    ，於九十一年三月五日以北市裁三字第駕裁二二－ＡＢＷ六七八一二七號裁決書
    ，裁處受處分人罰鍰五千四百元，並記違規點數三點。
三、訊據受處分人固不否認於前開時、地因涉嫌闖越紅燈遭警攔停，惟辯稱：當日伊
    駕車沿台北市○○○路○段西往東行駛，在南京東路六段、舊宗路口見西往東方
    向為綠燈便起步欲左轉舊宗路行駛，但因對向來車甚多，伊在路口中央等待一段
    時間，俟對向無來車後方駛入舊宗路直行，待通過舊宗路口時該路口號誌已經變
    成紅燈，伊並非故意闖越紅燈；伊在舊宗路遭警攔停後警員不聽伊解釋，故伊當
    場拒絕簽收舉發單云云。經查：
    （一）本件裁決做成日期為九十一年三月五日，惟該裁決書係於同年六月十三日
          由受處分人至台北市華江橋郵局領回，有本院辦理刑案電話查詢登記表可
          按。受處分人於九十一年五月十六日先行聲明異議，有蓋用收狀日期戳章
          之異議狀足憑，是以受處分人對本件裁決聲明異議，未逾道路交通管理處
          罰條例第八十七條第一項所定二十日不變期間，容先說明。
    （二）再者，本件舉發之警員乙○○已到庭結證陳述當日舉發經過，略謂：「：
          ：：當天是深夜，只有我一個人開車巡邏，我是沿著新明路二九八巷南向
          北行駛，要過南京東路六段的路口，那時南向北是綠燈，路口沒有什麼車
          子，車子很少，只有看到一台自小客車沿著南京東路六段東向西行駛過來
          ，左轉新明路二九八巷往南行駛，我感覺我的行向是綠燈，他的行向應該
          就是紅燈，所以我就將他攔停，我就開單告發，他有收紅單，但是沒有簽
          名，他本來叫我開便宜一點的，但我還是照開，他看到我還是開闖紅燈，
          所以他就上車走了」等語（本院九十二年四月二十四日訊問筆錄參照），
          並當庭繪製舉發地點現場圖，核與卷內地圖所示舉發地點道路狀況相符。
          參諸被處分人於前開證人到庭作證時，並不爭執該證人即為當日將伊攔停
          之警員，且警員乙○○於當日製作之舉發單上即明確記載受處分人當天行
          車路線係沿台北市○○○路○段東轉南行駛（即左轉新明路二九八巷向南
          行駛），雖受處分人一再表示當日伊係駕車沿麥帥公路（即南京東路六段
          ）西往東左轉舊宗路行駛，然舊宗路與新明路二九八巷係以南京東路六段
          相隔而相對之道路，非無可能係受處分人誤認新明路二九八巷為舊宗路，
          是以本院認受處分人當日行車動線，應以警員乙○○所言即沿台北市○○
          ○路東往南左轉新明路二九八巷為可採。
    （三）受處分人並不爭執伊在南京東路六段、舊宗路口起步左轉，且於通過路口
          左轉駛進直行車道時，該路口號誌已變換為紅燈，惟辯稱係因左轉前對向
          車道來車過多所致，惟證人乙○○已明確證述：當時為深夜，來往車輛很
          少，南京東路、舊宗路口並無受處分人陳稱之車多情形（本院九十二年四
          月二十四日訊問筆錄參照）。而受處分人遭舉發違規之時間為凌晨零時五
          十分，有舉發單可稽，衡情當不致有受處分人所陳述來往車輛眾多，致伊
          無法順利左轉之情，從而前開證人乙○○所述，堪予信實，被告以上揭情
          詞置辯則難採信。
四、綜上所述，受處分人確於前開時、地駕車違規闖越紅燈左轉，洵堪認定。而受處
    分人於當日遭警攔停後，拒絕簽收舉發單，亦為受處分人及證人乙○○一致陳明
    在卷，依違反道路交通管理事件統一裁罰基準及處理細則（此法原名「違反道路
    交通管理事件統一裁罰標準及處理細則」，業於九十一年八月三十日更名，並自
    同年九月一日起施行）第十一條第一項第一款規定，視為受處分人已收受該舉發
    單。受處分人未於該舉發單所載應到案日期九十年十二月三十一日前自動繳納罰
    鍰或到案聽候裁決，而由原處分機關逕依道路交通管理處罰條例第五十三條、第
    六十三條第一項（漏載第三款）及違反道路交通管理事件統一裁罰基準表（此表
    原名「違反道路交通管理事件統一裁罰標準表」，業於九十一年八月三十日更名
    ，並自九十一年九月一日起施行）之規定，從重裁處受處分人罰鍰五千四百元，
    並記違規點數三點，核無違誤，本件聲明異議為無理由，應予駁回。
據上論斷，依道路交通案件處理辦法第十九條，裁定如主文。
中      華      民      國      九十二      年     五     月    二十    日
                                臺灣臺北地方法院交通法庭
                                      法  官  陳婷玉
右正本證明與原本無異。
如不服本裁定，應於送達後五日內，向本院提出抗告狀。
                                      書記官  陳弘文
中      華      民      國      九十二      年     五     月    二十二  日


司法院資訊處製作；財團法人民間司法改革基金會備份。
